【裁判字號】    90,上易,800
【裁判日期】    900530
【裁判案由】    傷害
【裁判全文】
臺灣高等法院高雄分院刑事判決                   九十年度上易字第八號
    上訴人
    即被告  乙○○
右上訴人因傷害案件，不服台灣高雄地方法院八十九年度易字第五○四二號中華民國
九十年三月十五日第一審判決（起訴案號：台灣高雄地方法院檢察署八十九年度偵字
第二三六七○號），提起上訴，本院判決如左：
    主  文
上訴駁回。
    事  實
一、乙○○因女兒余意婷與甲○○間因僱傭關係而產生之民事訴訟糾紛，於民國（下
    同）八十九年十月十八日下午三時五分許，陪同其女兒至高雄地方法院高雄簡易
    庭開庭後，走出該簡易庭建築物外時，乙○○認陪同甲○○開庭之友人賴英志以
    手自後打其頭部，欲加以質問，適見甲○○在旁，一時氣憤，乃基於普通傷害之
    犯意，用手自後拉扯甲○○之頭髮，並於甲○○倒地後，以腳踢甲○○腹部一至
    二下，致甲○○受有頭髮脫落、腹部挫傷疼痛、左膝蓋挫傷瘀二×二公分之傷害
    。
二、案經甲○○訴由高雄地方法院檢察署檢察官偵查起訴。
    理  由
一、訊之上訴人即被告乙○○矢口否認有右揭傷害犯行，辯稱：伊係因被告訴人毆打
    ，為自衛而拉告訴人頭髮，並未踢告訴人云云。惟查，右揭事實，業據告訴人甲
    ○○於偵查及原審審理中指訴綦詳，並經證人即案發時陪同告訴人之友人賴英志
    於偵查中證稱：「我陪王女（甲○○）去開庭，開完後兩人一起走出法庭，突然
    被告從後面抓王女的頭髮，我見狀上前欲她們二人拉開，但被告抓緊不放，並用
    腳踹她（甲○○）的肚子」等語（見偵查卷第十頁正面訊問筆錄），復於審理中
    證稱：「當天我們（與甲○○）已走出簡易庭．．．被告在我們沒有預警之下，
    被告先拉告訴人的頭髮，將告訴人扯倒在地後，又用腳踹她，我有要拉開她們但
    沒有拉成」等語（見原審卷第二十五頁正面）。核彼等二人指證情節吻合，且與
    告訴人受傷之診斷證明書所載「頭髮脫落、腹部挫傷疼痛、左膝蓋挫傷瘀二×二
    公分」等傷害情形相符，有該診斷證明書一紙在卷可憑；又證人即被告乙○○之
    女余意婷及證人即被告乙○○之姐曾碎玉於原審審理時，亦均證稱被告確有拉扯
    告訴人之頭髮，告訴人並因而倒地等語（見原審卷第二十七頁），證人曾碎玉、
    余意婷係被告至親，自不致誣陷被告，益見告訴人之指訴屬實，被告所辯不足採
    信，其犯行堪以認定。
二、核被告所為，係犯刑法第二百七十七條第一項之傷害罪。
三、原審以被告罪證明確，適用刑法第二百七十七條第一項、第四十二條第二項，罰
    金罰鍰提高標準條例第一條前段、第二條規定，審酌被告與告訴人有訴訟之糾紛
    ，一時氣憤而犯本案，告訴人受傷之程度尚非嚴重，及被告犯罪後之態度等一切
    情狀，科處罰金二千元，並諭知易服勞役之折算標準，認事用法核無違誤，科刑
    亦稱妥適，被告上訴意旨仍執陳詞否認犯罪，為無理由，應予駁回。
四、據上論斷，應依刑事訴訟法第三百六十八條，判決如主文。
本案經檢察官郭振昌到庭執行職務。
中      華      民      國    九十      年      五      月     三十     日
                              臺灣高等法院高雄分院刑事第二庭
                                  審判長法官  曾永宗
                                        法官  鄭月霞
                                        法官  邱永貴
右正本證明與原本無異。
不得上訴。
                                      書記官  周能智
中      華      民      國    九十      年      六      月一       日
本件論罪科刑法條：刑法第二百七十七條第一項。
傷害人之身體或健康者，處三年以下有期徒刑，拘役或一千元以下罰金。
                                                                  Ａ


司法院資訊處製作；財團法人民間司法改革基金會備份。
